臺灣臺北地方法院交通事件裁定　　　　94年度交聲字第1119號
原處分機關　臺北市交通事件裁決所
異議人即
受處分人　　甲○○
上列異議人即受處分人因違反道路交通管理處罰條例案件，對於
台北市交通事件裁決所94年9 月28日所為之處分（原處分案號：
北市裁三字第裁22-1AA628645號），聲明異議，本院裁定如下：
    主  文
異議駁回。
    理  由
一、按「汽車駕駛人停車時，有左列情形之一者，處新臺幣（下
    同）6 百元以上1 千2 百元以下罰鍰：四、在設禁止停車標
    誌、標線之處所停車。」；又「汽車停車時，應依左列規定
    ：四、設有禁止停車標誌、標線之處所不得停車。」道路交
    通管理處罰條例第56條第1 項第4 款及道路交通安全規則第
    112 條第1 項第4 款分別定有明文。
二、本件異議人即受處分人甲○○所有之J7T －655 號機車（下
    稱系爭機車）於民國94年7 月29日14時40分許在台北市○○
    路○ 段19號前人行道，經台北市停車管理處（下稱原舉發單
    位）拍照舉發在設有禁止停車標誌之處所停車，嗣受處分人
    於應到案日期（即94年9 月3 日）前之94年8 月8 日向原舉
    發單位申訴，經原舉發單位函覆，系爭機車確有在設禁止停
    車標誌之處所違規停放；原處分機關對受處分人之疑義，調
    查後仍認受處分違規情形明確，乃以受處分人違反前述道路
    交通管理處罰條例第56條第1 項第4 款規定之行為，依違反
    道路交通管理事件統一裁罰標準表，於94年9 月28日裁處受
    處分人罰鍰6 百元。
三、依受處分人甲○○之94年9 月19日之異議狀2 份（本院分別
    於94年9 月20日及同年10月11日收文），受處分人並不否認
    系爭機車於94年7 月29日14時40分許停放在台北市○○路○
    段19號前之事實；惟仍辯稱略以：(一)原舉發單位若依法處罰
    ，請負受處分人違規之舉證責任，而原舉發單位所檢附之採
    證相片內容並無禁停標誌足資證明受處分人確有違規停車。
    (二)原舉發單位所附之採證相片，亦僅顯示有很多車子停在一
    起，足證該處應係可以停車或是該處故意標誌不清設陷阱入
    無辜百姓於罪。(三)該處之機車停車專用格劃分模糊，標誌不
    清，且受處分人並未將系爭機車停放在紅線或黃線等禁停地
    段，何來違規云云。
四、經查，本院依原舉發單位採證相片所拍攝有關系爭機車停放
    之位置，實地至台北市○○路○ 段19號前履勘，系爭機車所
    停放之地點乃係人行道，並非機慢車停放區，且距系爭機車
    停放位置約2 個汽車車身長之處，即設有禁停之標誌，而該
    標誌亦載明「騎樓、人行道禁止停車（機慢車停放區除外）
    」等語，有本院94年11月8 日之勘驗筆錄及當場所拍攝之相
    片2 幀在卷可稽，是以，受處分人辯稱：系爭機車停放之處
    並未設禁止停車之標誌，該處之機車停車專用格劃分模糊，
    標誌不清，該處故意標誌不清設陷阱入無辜百姓於罪云云，
    顯屬無稽，不足採信。次查，道路交通安全規則第111 條、
    第112 條，就汽車不得臨時停車及不得停車之情形，有一定
    之規定，從而，受處分人之系爭機車縱使未停放在紅線或黃
    線等處，亦不足解免於系爭機車違規停放之責。末查，參諸
    原舉發單位之採證相片，雖有很多機車子停放在一起（包括
    車牌號碼為BVS －479 號、CMR －580 號、J55 －825 號等
    機車），然此亦只能證明前開機車均屬違規，應由主管機關
    依法舉發外，並不能因此而積非成是，認為「該處應係可以
    停車」云云，受處分人前開所辯，不足採憑。基上，受處分
    人之違規事實已臻明確。
五、綜上所述，受處分人甲○○確有在設有禁止停車標誌之處所
    違停之行為，原處分機關依據道路交通管理處罰條例第56條
    第1 項第4 款及違反道路交通管理事件統一裁罰標準表之規
    定，裁處受處分人罰鍰6 百元，核無違誤，受處分人之異議
    為無理由，應予駁回。
據上論斷，應依道路交通案件處理辦法第19條，裁定如主文。
中　　華　　民　　國　　94　　年　　11　　月　　10　　日
                  交通法庭  法  官  蔡守訓
以上正本證明與原本無異。
如不服本裁定，應於裁定送達後5日內向本院提出抗告狀。
                            書記官  廖純瑜
中　　華　　民　　國　　94　　年　　11　　月　　10　　日
